Fahmi Maulana

Ujung Piring, Bangkalan | +62 856 4530 1378 | <u>f4hm1ma4ul4n41602@gmail.com</u> | <u>https://fahmimaulana-portofolio.github.io/Website-Personal/</u>

PROFIL

Saya lulusan sarjana teknik mekatronika dengan keahlian bidang sistem komputasi. Saya memiliki latar belakang kuat dalam teknologi modern dan sistem otomasi. Saya memiliki pemahaman perangkat lunak yang baik yaitu *microsoft office*, mampu mengolah data, dan memanajemen waktu. Saya berkemampuan pada pemahaman perangkat elektronika dikarenakan memiliki pengalaman reparasi serta teknologi informasi terkini.

PENDIDIKAN

Sarjana Teknik Mekatronika, UTM SMAN 2 BANGKALAN

KEAHLIAN

- Mengoperasikan *microsoft office* pada tingkatan menengah
- Keterampilan membaca gambar kerja
- Maintenance komputer
- Kemampuan reverse engineer pada layout diagram elektronik dan Embedded System

ORGANISASI

• Bertindak sebagai C.O. Divisi Research, Robotic, and Development (R2D)	2021
dalam mengatur kegiatan pengembangan diri seperti pelatihan robotika dan	
membagi kaidah ilmu seputar teknik mekatronika	
• Tim inti Mechatronic Robotic Team (MRT) sebagai tim khusus perlombaan di	2021-2022
bidang mekatronika selama ada acara perlombaan seputar robotika	
Asisten Praktikum di bidang Gambar Teknik	2022-2023
Asisten Praktikum di bidang Sistem Kontrol	2023

PENGALAMAN KERJA

PT. Adiluhung Saranasegara Indonesia (ASSI)

• Magang divisi bengkel CNC sebagai operator mesin

Januari 2022 – Februari 2022

PROJEK

Merakit car remote control dengan Arduino Uno	2021
• Membuat aplikasi berbasis android menggunakan web program MIT App	2021
Inventor yang digunakan untuk koneksi bluetooth dengan alat yang dibuat	
 Merancang dan membangun alat pembakaran sampah tanpa asap menggunakan 	2022
mikrokontroler dalam mengatur kecepatan blower yang digunakan	
• Desain projek akhir 2D dan 3D robot quadroped menggunakan Autodesk	2023
Inventor	
 Merancang dan membangun kursi roda berdasarkan lirikan mata terhadap 	2023-2024
pasien lumpuh total yang tidak bisa menggerakkan semua anggota tubuh	
kecuali lirikan mata	